臺灣高等法院刑事判決　　　　　　　　　　　　　九十一年度上訴字第二五二九號
　　上　訴　人
　　即　被　告　甲○○
右上訴人因毒品危害防制條例案件，不服臺灣新竹地方法院九十年度訴字第三○六號
，中華民國九十一年八月八日第一審判決（起訴案號：臺灣新竹地方法院檢察署九十
一年度偵字第一五○三號）提起上訴，本院判決如左：
    主  文
上訴駁回。
    事實及理由
一、本案經本院審理結果，認為第一審以被告即上訴人甲○○違反毒品危害防制條例
    案件，事證明確，並審酌被告之素行，和其所轉讓之第一級毒品之數量與係因另
    案被告陳瑞祺（涉犯施用毒品案件部分，已另行偵辦）毒癮發作而央求被告以致
    犯本案之罪及其犯罪手段、犯後之態度等一切情狀，判處被告即上訴人甲○○「
    轉讓第一級毒品未遂，處有期徒刑捌月。」並將「扣案之第一級毒品海洛因淨重
    零點肆公克（包裝重零點貳肆公克）沒收銷燬之。」；經核原審認事用法並無
    不當，量刑亦屬妥適，應予維持，並引用如附件第一審判決書記載之事實、證據
    及理由。
二、對於被告上訴意旨略以：伊並未轉讓毒品給陳瑞祺，因被扣案之毒品係伊自己要
    施用的，而且只有一點點云云。
三、經查：
１、被告即上訴人甲○○對於如附件原審判決書所記載轉讓第一級毒品海洛因與另案
    被告陳瑞祺施用未遂，而為警查獲之事實，已據被告甲○○於偵查中供稱：「陳
    男（即陳瑞祺）是今日凌晨一時許打我手機0000000000號，他（即陳
    瑞祺）問我有無海洛因，因為他在難過，請我送一些給他吸食，他叫我到他家，
    我是在一時五十分許到達他家，當時我海洛因還沒有交給他（即陳瑞祺），警方
    就來了，我一時緊張，把毒品丟在地上。我純粹是送他吸食，沒有要賣。」等語
    明確（見臺灣新竹地方法院檢察署九十一年度偵字第一三三九號偵查卷第二十八
    頁）；核與證人即另案被告陳瑞祺於偵查中證稱：「今天凌晨一時許，我先打譚
    男手機，問他（即甲○○）有無毒品，他（即甲○○）說他有海洛因，我請他送
    給我打，我和譚男約在我家竹光路三五一號，他在一時五十分到達，我在門口接
    他，警方在門口查獲，當時毒品還在譚男身上，他還沒有交給我。我和譚男是朋
    友關係。我和譚男沒有債務或其他糾紛。」等語相符（同上偵查卷第二十七頁背
    面）。
２、證人即另案被告陳瑞祺於原審調查時亦證稱：「、、、、、，偵查中所言實在，
    、、、、、、、、，檢察官開庭時我所講的話都實在。」（原審卷第三十頁）；
    證人即查獲之警員李寶龍於原審證稱：「當天我們是巡邏勤務，經過時有聽到陳
    瑞祺在喊被告的名字，所以看了一下發現二人在一起，、、、、，後來我問陳瑞
    祺，他說他施用毒品怕被查獲，、、、，當時被告要和陳瑞祺見面，所以（陳瑞
    祺）喊被告的名字，被告聽到後就下車，向陳瑞祺走去，後來看到我們，被告就
    丟一包海洛因到旁邊，我有看到被告將海洛因丟出來，被告丟到路邊，當時被告
    與陳瑞祺站在一起，所以就被查獲。」；當時證人即一起查獲之警員鍾金國於原
    審調查時亦證稱：「、、、，陳瑞祺是喊被告的外號吉姆，不是喊本名，餘如李
    寶龍所言，、、、、、，我有看到被告丟毒品，因為他是順手丟在身邊，、、、
    」各等語明確（原審卷第十五頁）。
３、而被告於原審調查時亦供稱，於警訊偵查中並無受不法方式取供，均依其自由意
    思陳述；復於原審審理時供稱，在警訊和偵查中所言均實在；對於陳瑞祺警訊所
    言無意見；對於檢察官起訴所述之罪嫌並無辯解，對於檢察官起訴書之犯罪事實
    沒有意見，各等語在卷（原審卷第四十五頁、五十二頁、五十四頁）。
４、被告即上訴人甲○○於本院調查時，復供稱對於其本人於偵查中供稱有要將毒品
    海洛因交給陳瑞祺以及對於陳瑞祺在偵查中證稱甲○○本人有將毒品海洛因要交
    給陳瑞祺等供詞與證詞均無意見等語明確在卷（本院卷第十八頁）。
四、對於被告上訴之判斷：由上開調查結果，可見被告甲○○確有於原審判決書所載
    之時地，欲將該第一級毒品海洛因交付給另案之被告陳瑞祺而尚未交付時，致為
    警查獲等之轉讓第一級毒品未遂犯行至明；本件事證已明，本院認原審認事用法
    及量刑均無不當，被告提起上訴，否認有轉讓毒品給陳瑞祺之犯行，而指摘原判
    決不當，顯無理由，應予駁回。
五、被告經合法傳喚，無正當之理由不到庭，爰不待其陳述，逕行判決。
據上論斷，應依刑事訴訟法第三百七十三條、第三百六十八條、第三百七十一條，判
決如主文。
本案經檢察官周志榮到庭執行職務。
中      華      民      國      九十一      年    十    月    三十一    日
                              臺灣高等法院刑事第二十三庭
                                  審判長法  官  宋      祺
                                        法  官  雷  雯  華
                                        法  官  陳  坤  地
右正本證明與原本無異。
如不服本判決應於收受送達後十日內向本院提出上訴書狀，其未敘述上訴之理由者並
得於提起上訴後十日內向本院補提理由書（均須按他造當事人之人數附繕本）。
                                        書記官  陳  建  邦
中      華      民      國      九十一      年   十一   月      四      日
附錄：本案論罪科刑法條全文
毒品危害防制條例第八條第一項、第四項：
轉讓第一級毒品者，處一年以上七年以下有期徒刑，得併科新台幣一百萬元以下罰金
。
前三項之未遂犯罰之。
